【裁判字號】    92,交聲,98
【裁判日期】    920625
【裁判案由】    違反道路交通管理處罰條例聲明異議
【裁判全文】
臺灣雲林地方法院交通事件裁定                      九十二年度交聲字第九八號
    移
    異議人即
    受處分人  甲○○
反道路交通管理處罰條例案件，對於交通部公路局嘉義區監理所雲林監理站九十二年
四月十八日，雲監五字第裁七二－Ｅ00000000號裁決書所為之處分，聲明異
議，本院裁定如左：
        主  文
原處分撤銷。
甲○○不罰。
        理  由
一、原處分機關處罰意旨略以：異議人即受處分人甲○○於九十年八月十二日二十一
    時十分，在新竹市○○○街十號前，駕駛車牌號碼ＲＫＩ–九五八號輕機車，有
    駕駛人未依規定戴安全帽，及持逾期駕駛執照駕車之違規事實，依道路交通管理
    處罰條例第三十一條第六項及第二十二第一項第六款，裁處罰鍰新台幣四千一百
    元，並扣繳駕照。
二、異議理由略以：異議人並未於上開違規時地駕駛該部機車遭警取締，且異議人曾
    於八十三年間不慎遺失駕照，並於同年向監理站申請補發使用至今，另由本件違
    規被扣駕照上之照片並非異議人，及舉發違反道路交通管理處事件通知單（下簡
    稱舉發通知單）上簽收人之筆跡與異議人之筆跡不同，並將異議人之姓氏寫錯等
    情，可見本件違規應係他人持變造異議人之駕照所為，原處分機關據以裁罰異議
    人，應有錯誤，為此提出異議等語。
三、經查：
（一）本件異議人之面相核與異議人提出之國民身分證及駕駛執照上之照片相符，而
      與舉發通知單所附扣得駕駛執照影本上之照片不符，業經本院當庭勘驗無誤，
      並有上開證件影本在卷可參。
（二）且上開警員取締違規當時所扣得之逾期駕照之有效日期為八十五年十一月二十
      日，而異議人提出之駕照有效日期為九十一年十一月二十日，可見當時違規駕
      駛人所使用之駕照與異議人持有之駕照不同；再者，本件舉發通知單上簽收人
      之筆跡與異議人之筆跡不同，亦經本院當庭命異議人書寫比對屬實；且簽收人
      之姓氏為「鍾」，而與異議人之姓氏為「鐘」亦有不符。
（三）綜上事證，異議人主張本件違規應係他人持變造異議人之駕駛執照所為，異議
      人並未於上開時地違規駕駛等情，足信屬實。
四、本件異議人既無上開違規駕駛之事實，則原處分機關依舉發通知單所載錯誤之事
    實裁罰異議人，即有失憑據，故本件聲明異議為有理由，應予撤銷原處分，並另
    為異議人不罰之諭知。
五、據上論結，應依道路交通管理處罰條例第八十七條第二項、道路交通案件處理辦
    法第二十條前段，裁定如主文。
中      華      民      國      九十二      年    六    月    二十五    日
                                         臺灣雲林地方法院交通法庭
                                             法  官
右正本證明與原本無異。
如不服本裁定，應於送達後五日內，向本院提出抗告狀。
                                             書記官
中      華      民      國      九十二      年    六    月    二十五    日


司法院資訊處製作；財團法人民間司法改革基金會備份。
